【裁判字號】    90,上訴,989
【裁判日期】    901128
【裁判案由】    違反毒品危害防制條例
【裁判全文】
臺灣高等法院高雄分院刑事判決    九十年度上訴字第九八九號
    上  訴  人
    即  被  告  甲○○
    指定(義務)
    辯  護  人  邱明政
右上訴人因違反毒品危害防制條例案件，不服臺灣高雄地方法院八十九年度訴字第九
三九號中華民國九十年六月六日第一審判決（起訴案號：臺灣高雄地方法院檢察署八
十九年度偵緝字第三三０號、八十九年偵字第三一一六號）及移送併辦（八十九年偵
字第一六八四號），提起上訴，本院判決如左：
      主  文
原判決撤銷。
甲○○共同連續販賣第一級毒品，累犯，處有期徒刑捌年，第一級毒品海洛因共參包
（合計淨重伍點零壹公克、包裝重零點捌玖公克）沒收銷燬之，販賣毒品所得財物新
臺幣肆仟元沒收，如全部或一部不能沒收時，以其財產抵償之；又共同販賣第二級毒
品，累犯，處有期徒刑柒年，扣案之第二級毒品安非他命共壹拾伍包（合計驗後毛重
參拾玖點伍參公克，驗前毛重參拾玖點柒參公克）、殘留第二級毒品安非他命之電子
磅秤壹台，均沒收銷燬之，應執行有期徒刑拾肆年拾月，扣案之第一級毒品海洛因共
參包（合計淨重伍點零壹公克、包裝重零點捌玖公克）、第二級毒品安非他命共壹拾
伍包（合計驗後毛重參拾玖點伍參公克，驗前毛重參拾玖點柒參公克）、殘留第二級
毒品安非他命之電子磅秤壹台，均沒收銷燬之，販賣毒品所得財物新臺幣肆仟元沒收
，如全部或一部不能沒收時，以其財產抵償之。
      事  實
一、甲○○前有多次違反麻醉藥品管理條例前科，最近一次於民國八十六年間復因違
    反麻醉藥品管制條例案件，經法院判處有期徒刑九月確定，並於八十六年十一月
    二十五日執行完畢。於八十七年十一月間，復為警查獲其施用毒品犯行，經於八
    十七年十一月二十日裁定送觀察、勒戒及強制戒治後，認無繼續戒治之必要，而
    於八十八年六月三日停止戒治付保護管束。
二、甲○○於停止戒治出所後，仍不知悔改，與林美惠（同案在台灣高雄地方法院審
    理中），共同基於販賣第一級毒品海洛因及第二級毒品安非他命營利之犯意，於
    八十八年七月中旬某日，在高雄市○○○路九五巷一弄四號甲○○妹妹李美麗（
    另案偵查中）住處二樓甲○○房間內，向不詳姓名之成年人販入並持有不詳價格
    及數量之第一級毒品海洛因與第二級毒品安非他命，並藏放於該房間內，欲俟機
    銷售予他人。嗣於八十八年八月五日凌晨三時許，甲○○與林美惠共乘一部機車
    ，行經高雄市○○區○○路技擊館前，為警臨檢在林美惠身上起獲第一級毒品海
    洛因二小包（合計淨重四‧九一公克、包裝重○‧六九公克）、安非他命四小包
    （合計驗後毛重六‧一三公克、驗前毛重六‧一八公克，各包重量為一‧九五公
    克、一‧九三公克、一‧九一公克及○‧二九公克），並於同日凌晨四時許，經
    警帶同前往甲○○位在高雄市○○○路九五巷一弄四號其妹李美麗住處二樓甲○
    ○所住之房間內搜索，在房內之床墊中查獲甲○○所持有之安非他命十一包（合
    計驗後毛重三十二‧四公克、驗前毛重三十三‧五五公克，其包裝之重量規格各
    約為二公克裝四包、三‧八公克裝六包及四公克裝一包）與殘留有第二級毒品安
    非他命之電子磅秤一台等物。
三、甲○○仍基於同前販賣第一級毒品營利之意圖，再於八十八年十二月間某日、十
    二月中旬某日不詳時間、八十九年一月二十五日二十時許、八十九年一月二十九
    日二十二時許，在高雄縣鳳山市○○路與中和街口某三角窗店名為「五百海產店
    」附近，將每包淨重為○‧一公克（包裝重○‧二公克）之第一級毒品海洛因，
    以一千元之價格，連續販賣予郭文龍四次。嗣於八十九年一月二十九日晚間十時
    三十分許，上開海產店內，甲○○甫將安非他命一包交予郭文龍並收取一千元完
    成買賣交易，郭文龍並先行離去，即為接獲密報前來追查販賣毒品犯罪之警方人
    員發現行跡可疑乃先行盤查當時正通緝中之甲○○，適於同日十時四十分許郭文
    龍臨時返回現場，經警上前盤查，甲○○心虛趁機逃跑，經警追逐一百餘公尺後
    始將甲○○逮捕，復經郭文龍之供述，始自其所騎乘之車牌號碼ＹＥＷ─三七三
    號機車置物籃內之手套中扣得甫購自甲○○第一級毒品海洛因一包（淨重○‧一
    公克，包裝重○‧二公克），始查得上情。
四、八十八年九月七日上午九時許，警方查獲周家勇施用毒品，經周家勇供稱其朋友
    綽號「弟仔」之男子曾向甲○○購買過毒品，乃為配合警方辦案而在警方授意下
    撥打0000000000號行動電話與甲○○聯絡，佯稱欲購買一萬元之海洛
    因，甲○○即承上販賣第一級毒品營利之犯意，而與周家勇約定時間及在高雄市
    ○○路與建國路附近等候以便交易毒品。嗣周家勇依約前往，甲○○即帶領周家
勇走至忠孝一路四七三巷口附近時，為埋伏在附近之警員上前盤查並自甲○○身
    上記載0000000000、建國、林森等字之統一發票一張而查獲。
五、案經高雄市政府警察局三民第一分局、高雄縣警察局鳳山分局報請臺灣高雄地方
    法院檢察署檢察官偵查起訴及移送併辦。
    理  由
一、訊據上訴人即被告甲○○固坦承確有於八十八年八月五日凌晨三時、四時許，經
    警分別自與其同行之林美惠身上起獲第一級毒品海洛因二包、安非他命四包，及
    在其高雄市○○○路九十五巷一弄四號二樓房間之床墊內，起出第二級毒品安非
    他命十一包、電子磅秤一台等物等情不諱，惟矢口否認有與林美惠共同販賣第一
    級及第二級毒品或自己販賣毒品之犯行，辯稱：警方於上開時地所起獲海洛因、
    安非他命及電子磅秤是一名綽號「阿三」之男子寄放於該處，並委由林美惠代為
    保管運送，並非伊與林美惠所有，當天伊只是騎機車載林美惠回家。且伊二人並
    無販賣第一級及第二級毒品犯行，伊亦未曾販賣毒品給周育進、郭文龍、周家勇
    ，不知道他們為何會指証是伊販賣毒品給他云云。經查：
（一）被告甲○○與林美惠共同持有第一級毒品海洛因二包（合計淨重四‧九一公克
      ，包裝重○‧六九公克）、第二級毒品安非他命四包（合計驗後毛重為六‧一
      三公克、驗前毛重六‧一八公克，每包分別重為一‧九五公克、一‧九三公克
      、一‧九一公克及○‧二九公克），而於持有毒品共騎機車途中為警查獲，並
      循線自甲○○在高雄市苓雅區○○○路九十五巷一弄四號二樓房間之床墊內，
      起獲第二級毒品安非他命十一包（合計驗後毛重三十二‧四○公克、驗前毛重
      為三十三‧五五公克，其每包之重量規格各約為二公克裝四包、三‧八公克裝
      六包及四公克裝一包）及殘留有第二級毒品安非他命之電子磅秤一台等物之事
      實，業據被告坦承上情不諱，且經証人林美惠在原審、本院調查中供述甚詳，
      並有海洛因二包、安非他命共十五包及電子磅秤一台扣案可考。而上開扣案之
      白粉二包及白色晶體共十五包，分別係（合計淨重為四‧九一公克、包裝重○
      ‧六九公克）之第一級毒品海洛因，及合計驗後毛重三十九‧五三公克（驗前
      毛重為三十九‧七三公克）之第二級毒品安非他命，再扣案之電子磅秤一台，
      亦殘留有第二級毒品安非他命陽性反應，此有法務部調查局鑑定通知書一紙、
      高雄醫學院附設中和紀念醫院及高雄醫學大學附設中和紀念醫院檢驗報告單共
      六紙存卷可參，故上開持有毒品經警查獲之事實堪予認定。被告雖以前開情詞
      置辯，惟參諸其於偵查中改稱前揭扣案物係一名綽號阿草之男子所寄放，嗣於
      原審審理中復改稱，警訊時所供述綽號阿三之男子，即為證人勞正元云云，惟
      此經原審提訊證人勞正元，則堅決否認有交付前揭扣案物品予被告及林美惠保
      管之事實，可見被告供述前後不一，已難信為真實。被告又在本院調查中辯稱
      ：毒品均不是我的，是綽號阿三的男子到我住處，趁我不注意時藏放的云云，
      惟毒品係價值昂貴且政府查緝甚嚴之違禁物，縱認果有阿三其人，豈可能會未
      經告知任將數量甚多之毒品藏放在他人住處房間內，被告所辯亦有違情理，無
      從採信。雖証人林美惠對上揭扣案物品係阿三所有等情所述與被告大致相符，
      惟對照被告於偵查中所述：八十八年八月五日警方自林美惠身上所查獲之毒品
      ，是林美惠的，至於林美惠毒品何來，伊並不知道等語，接著又供述稱毒品係
      林美惠與阿草的，當天阿草與林美惠有到我房間內等語（詳見八十九年偵字第
      一六八四號偵查卷第三十三頁及第三十四頁），其先供述毒品係林美惠所有並
      未供稱有阿三之人，接著又供稱係林美惠與「阿草」所有，前後無一相符，且
      被告復無法供出「阿三」其人之年籍資料以資調查，顯見被告所辯稱之有「阿
      三」之不詳姓名男子持有上開毒品云云，洵屬卸責之詞，自無足採。另查上開
      扣案之第一級毒品海洛因二包（合計淨重四‧九一公克、包裝重○‧六九公克
      ）、第二級毒品安非他命四包（分別重為一‧九五公克、一‧九三公克、一‧
      九一公克及○‧二九公克），第二級毒品安非他命十一包（合計驗後毛重三十
      二‧四公克、驗前毛重為三十三‧五五公克，其包裝重量規格各約為二公克裝
      四包、三‧八公克裝六包及四公克裝一包），業如前述，足見被告與李美惠所
      持有之第一級毒品海洛因與第二級毒品安非他命之數量非微，且由其分裝方式
      ，亦具有特殊之規格，審酌常情，如係供自己施用實無須分裝成如上所述一定
      數量之包裝，更不可能付出鉅額一次購入如此多量之毒品存放供己長時間慢慢
      吸食用。再者，扣案之電子磅秤一台，亦殘留有第二級毒品安非他命陽性反應
      ，已如前所述，更加可證該電子磅秤曾使用於分裝及秤量第二級毒品安非他命
      之用途上，且為被告甲○○於警訊中直承此情無訛，若係自己施用僅須以工具
      撥弄大約之少量供施用即可，豈須以電子秤秤量精準之數量再予分裝成一定規
      格之夾鍊袋，更可見被告持有上開多量之毒品應非係供自己吸食之用。再佐以
      證人即被告之妹李美麗於警訊中證稱：伊約於八十八年七月中旬晚上在洗衣服
      時，有聽到林美惠在伊高雄市苓雅區○○○路九十五巷一弄四號住處客廳內，
      向被告甲○○表示「毒品的事，如果發生事情由我負責，你不用怕等語」，以
      及被告甲○○嗣確有共同販賣第二級毒品安非他命予周家勇、郭文龍等人之事
      實（詳如後述），足見被告與林美惠二人係基於營利之意圖而販入第一級毒品
      海洛因及第二級毒品安非他命並予分裝俟機出售予施用毒品之人，被告所辯稱
      ：查扣之毒品並非伊所有，伊更不可能有營利意圖及販賣之犯行云云，自無足
      採信。
（二）又被告甲○○連續四次販賣第一級毒品海洛因予郭文龍之犯行，亦經證人郭文
      龍迭次於警、偵訊及原審審理中證述：伊於八十八年十二月中旬起，第二次隔
      了大概三、四天、第三次是八十九年一月二十五日晚上二十時許、第四次是八
      十九年一月二十九日二十二時許，均前往高雄縣鳳山市○○○○○街口有一間
      「五百海產店」內，找到被告時則表示要購買一千元之海洛因，有時候被告要
      伊等候，有時則叫伊尾隨到巷子內，交付一包海洛因後，伊才給付一千元，八
      十九年一月二十九日二十二時許，伊向被告購買完海洛因之後，原本打算回家
      ，後來想到要交待被告隔天再帶海洛因來，所以返回「五百海產店」時，被警
      察臨檢查獲，警方扣得之海洛因，就是伊向被告購買的等語於卷（均詳見八十
      九年一月三十日警訊筆錄、八十九年度毒偵字第一○九八號偵查卷八十九年二
      月十六日訊問筆錄及原審八十九年七月十二日訊問筆錄），並有經警當場在郭
      文龍所騎乘之機車把手手套內查獲之海洛因一包扣案可佐，而扣案之白粉一包
      ，經送往法務部調查局鑑定結果，確實為淨重○‧一公克（包裝重○‧二公克
      ）之第一級毒品海洛因一情，亦有該局編號000000000號鑑定書一份
      附卷可參。復參酌証人即查獲本件之警員陳進東在本院調查中到庭証述警方查
      獲現場情形，証稱：「當時我是管區，我接到密報說有人在海產店附近販賣毒
      品，我們先去埋伏，我們看到郭文龍與被告在屋子角落談話，我們覺得可疑，
      所以才向前盤查，我不是馬上盤查，我們有先觀察一陣子，我們盤查時，由被
      告身分證件才發現他是被地檢署通緝，我們在盤問郭文龍時，被告趁機逃跑，
      我們追了一百五十公尺把被告追到，我們將兩人連同機車一起帶回派出所，我
      們在郭文龍的機車手把手套查到壹包毒品，郭文龍有承認毒品是他的，他向被
      告購買的。」等語，足認被告確有連續四次販賣第一級毒品海洛因予郭文龍，
      每次販賣一包價值一千元，淨重約為○‧一公克（包裝重為○‧二公克）之事
      實，應堪認定。
（三）再查証人周家勇係在警方授意下撥打行動電話佯稱欲向被告購買一萬元之海洛
      因，被告乃約在高雄市○○路與建國路附近等候，嗣經警查獲之經過，業經証
      人周家勇在本院調查中到庭証稱：「當天是刑事組的人帶我過去的，我是線民
      ，我直接與被告聯絡，我是透過朋友介紹的。」、「（是否以0000000
      000之行動電話與被告聯絡？）是的。」、「（如何約定交貨地點？）在林
      森路與建國路附近，之前打電話時刑警就在我旁邊，我與警方是一起過去的。
      」、「當天我們約在巷口，我們到巷口時，只有他（被告）一人，所以（警方
      ）就向前查獲他（被告）。」、「（當天是否有約定購買多少量的毒品？）約
      定是一萬元的海洛因。」等語。又周家勇另在警訊及偵查中亦證稱：伊於八十
      八年九月七日假借以0000000000號行動電話，聯絡購買毒品海洛因
      一萬元之事宜時，是由一位女人接聽，然後再交給被告聽，之後被告叫伊在林
      森靠近建國路等候，並告訴伊穿著，見面後被告帶領伊由林森路一直往忠孝一
      路四七三巷行走至忠孝一路再進入巷內，後來勞正元要來向伊拿錢時，在三民
      區○○路與河北路口超商內，被埋伏警員查獲等語，且被告甲○○於上開地點
      經警查獲，且在被告身上起獲之統一發票，其上亦載有0000000000
      之電話號碼，及建國、林森之字樣恰為被告約周家勇交易之地點及聯絡之行動
      電話號碼等情，並經被告承在卷復有該紙統一發票附卷供佐。再參酌証人即至
      現場查獲被告之警員賴永昌在本院調查中到庭証稱：「當天是周家勇帶我們去
      現場，之前是否有打電話我已經忘記了，因為周家勇涉嫌竊盜案件，在訊問過
      程過，他承認他有吸食毒品，我們有採尿送驗，我們有詢問毒品來源，被告說
      向一位阿海的人購買的，周家勇知道被告的正名，所以我們有調口卡讓他指認
      ，電話是周家勇自己打的。」、「應該是在林森路與忠孝路附近，當天周家勇
      下車等被告，我們在附近埋伏，周家勇看到被告後，二人靠近一起往巷子走，
      我們在後面跟，一直在公寓附近我們才盤查被告，但是在被告身上沒有發現毒
      品，只有壹張發票。」等語，雖被告當場並未經警查獲毒品，惟眾所周知警方
      查緝毒品交易甚嚴，故毒品交易者為避免交易過程中遭警查獲毒品証據，乃以
      金錢交付與毒品交付分別在不同地點或藏匿毒品在其他隱密地點再由購買者另
      行前往取貨之方式為之，故不能因當場未在被告身上查扣毒品即為有利被告之
      認定，是被告己依約前往與周家勇為毒品交易，惟因遭埋伏之警員當場逮獲致
      未能真正完成買賣毒品交易，其販賣毒品未遂之事實亦堪認定。又證人周家勇
      雖證稱打電話係先由一女人接聽，惟尚無證據足認被告係與另一不詳姓名之女
      子有共同販賣毒品之犯行，併明之。綜上所述，被告甲○○所為上開辯解，
      顯係臨訟卸責之語，要難採信，故本件事證已臻明確，被告販賣毒品犯行洵堪
      認定。
二、核被告甲○○所為，係犯毒品危害防制條例第四條第一項販賣第一級毒品罪及同
    條第二項販賣第二級毒品罪。按販賣毒品罪並不以販入後復行賣出為構成要件，
    但使以營利為目的將毒品販入，雖未及賣出得利亦成立販賣既遂罪，故被告如事
    欄二所示之意圖營利販入第一級、第二級毒品行為均應成立販賣第一級毒品、販
    賣第二級毒品罪。又被告如事實欄四之犯行被告既有販賣毒品之真意且已著手實
    施販賣毒品之行為，雖因遭警逮獲而未能真正完成毒品買賣行為，應認己成販賣
    第一級毒品未遂罪。被告與林美惠就上開事實欄二所載之販賣第一級毒品海洛因
    及第二級毒品安非他命之犯行間，有犯意聯絡及行為分擔，皆為共同正犯。被告
    單純持有第一級毒品海洛因及第二級毒品安非他命之低度行為，應為其進而販賣
    之高度行為所吸收，故不另論罪。被告先後多次販賣海洛因之行為，時間密接、
    方法相同、所犯為構成要件相同之罪，顯係基於概括犯意反覆為之，為連續犯，
    均應依刑法第五十六條之規定論以販賣第一級毒品既遂一罪，惟販賣賣第一級毒
    品罪之法定刑（死刑或無期徒刑）依法不得加重其刑。再公訴意旨認被告與林美
    惠於八十八年八月五日係意圖販賣而持有扣案之毒品等情，惟被告與林美惠於販
    入第一級毒品之初，即本於營利之意圖，業如前述，公訴人認被告係犯意圖販賣
    而持有第一級毒品、第二級毒品罪，起訴法條容有未洽，但起訴之社會基本事實
    相同，本院自得予變更起訴法條。再被告前開販賣第一級毒品罪及第二級毒品犯
    行間，犯意各別，且行為互殊，應予分論併罰。被告前有多次違反麻醉藥品管理
    條例之前科，最近一次於八十六年間因違反麻醉藥品管制條例案件，經法院判處
    有期徒刑九月確定，並於八十六年十一月二十五日執行完畢；嗣於八十七年十一
    月間，復為警查獲有施用毒品犯行，經於八十七年十一月二十日裁定送觀察、勒
    戒及強制戒治後，認無繼續戒治之必要，而於八十八年六月三日停止戒治付保護
    管束，此有臺灣高雄地方法院檢察署刑案資料查註紀錄表及法務部在監在押資料
    表各一份附卷可稽，其於刑之執行完畢後，五年內再犯本件有期徒刑以上之罪，
    係屬累犯，惟販賣第一級毒品罪之法定刑（死刑或無期徒刑）依法不得加重其刑
    。又衡以被告所參與販賣第一級毒品犯行時間非長，每次販賣之數量尚微，對社
    會所生之危害尚非甚嚴重，倘科以法定最輕刑之無期徒刑或死刑，猶嫌過重，情
    輕法重，爰依刑法第五十九條之規定，酌減輕其刑。
三、公訴意旨另以：被告甲○○與林美惠復承前販賣第二級毒品之犯意，自八十八年
    九月間某日起至同年十月份止，以0000000000號行動電話為聯絡工具
    ，先由林美惠與周育進約定購買價格及交付地點之後，林美惠再騎乘機車帶安
    非他命一包至高雄縣鳳山市○○○路大廣三百貨廣場附近、高雄縣澄清湖旁之大
    貝路上等地點交付予周育進，或推由甲○○騎機車帶安非他命前往高雄縣澄清
    湖旁之大貝路上某處交付予周育進，每次均以每小包第二級毒品安非他命新台幣
    （下同）一千元之價格，連續數次販賣第二級毒品安非他命與周育進，共得款一
    萬元。嗣經警循線依據林美惠所提供之行動電話（0000000000）電話
    通聯記錄，比對出周育進之通話記錄（000000000）後，發現二人於八
    十八年七月間有五次通話紀錄，經訊問周育進調查始查獲上情等語，認被告亦犯
    販賣第二級毒品罪嫌。但查證人周育進於警訊中固證陳：伊於八十八年九月初都
    打0000000000號行動電話與林美惠連絡購買安非他命事宜，共約購買
    十次，每次一千元，其中有一次是被告於八十八年九月底，在高雄縣澄清湖大門
    的大貝路上有交易一次一千元之安非他命等語。惟証人周育進嗣在偵、查原審及
  本院審理經查址傳喚無著而未能到庭証述釐清。而證人周育進所使用之0000
    00000號行動電話，雖曾於八十八年七月三十日十八時二十六分至同年月三
    十一日凌晨零時二十一分之間，與林美惠所供承為其使用之000000000
    0號行動電話有多達五通之通話紀錄，此有通聯紀錄一份在卷足考，但証人係証
    稱以0000000000號行動電話與被告聯絡購買毒品，並非上開之000
    0000000號電話，林美惠亦供稱並未曾使用0000000000號行動
    電話，故亦不能以上開電話通聯紀錄為認定被告販賣毒品之証據，且按吸用安非
    他命之人，如供出安非他命之來源，依麻醉藥品管理條例第十三條之三之規定得
    獲減刑，因此為擔保其陳述之真實性，尤應有足以令人確信其陳述真實性之補強
    證據，始能據以為論罪之依據。（最高法院八十四年台上字第二七九號判決可資
    參照）故本件自不能以証人周育進在警訊中之指証為惟一証據認定被告有此部分
    販賣第二級毒品犯行，惟此部分犯罪事實公訴人亦認與前揭販賣第二級毒品有罪
    部分有連續犯裁判上一罪之關係，爰不另為無罪之諭知。另移送併辦意旨認被告
    又於八十八年九月間與一名綽號姐仔之女子共同販賣第一級毒品給弟仔之不詳姓
    名男子二次，惟查此部分事實除據証周家勇在警訊、偵查中空泛之指証外，並無
    其他証據足以証明有「姐仔」「弟仔」其人，更遑論販賣毒品之事實，此部分即
    屬不能証明被告犯罪，應由檢察官另為妥適之處理，附此明。
四、原審予論罪科刑判決固非無見，惟（一）本件既查無証據足認被告有販賣第二級
    毒品予周育進，此部應不另為無罪之諭知，原判決予以論罪，自有未合，（二）
    被告與林美惠意圖營利而販入第一級毒品、第二級毒品部分係犯毒品危害防制條
    例第四條第一項、第二項之罪，公訴人起訴認係犯同法第五條第一項、第二項之
    罪，則應予變更起訴法條，原判決竟認係不能証明被告有販入之初並無營利之意
    圖而不另為無罪判決之諭知亦屬有誤。被告上訴意旨仍執前詞矢口否認犯罪，雖
    無足取，惟原判決既有前揭可議之處，自應由本院予撤銷改判。爰審酌被告曾前
    有多次違反麻醉藥品管理條例案件之前科，已如前述，顯見其品行非佳，且其明
    知毒品之危害人身體竟為牟不法利益而販賣之第一級及第二級毒品，助長他人濫
    用毒品風氣，且於犯罪後仍未供承犯行，未見有悔悟之表現等一切情狀，分別量
    處如主文第二項所示之刑，並定其應執行刑。末查，扣案殘留有第二級毒品安非
    他命之電子磅秤一台，因與安非他命結合，無從析離，自應與第二級毒品安非他
    命同視，及扣案之第一級毒品海洛因參包（其中另二包第一級毒品海洛因合計淨
    重四‧九一公克、包裝重○‧六九公克，現扣案於臺灣高雄地方法院檢察署八十
    八年度毒偵字第二三七號卷內），合計淨重五‧○一公克（包裝重○‧八九公克
    ）、第二級毒品安非他命共壹拾伍包（合計驗後毛重參拾玖點伍參公克，驗前毛
    重參拾玖點柒參公克）等物，均係第一級及第二級毒品，爰依毒品危害防制條例
    第十八條第一項之規定，不問屬於被告與否，均併予宣告沒收銷燬之；而其販毒
    所得款項共肆仟元，爰依同條例第十九條第一項規定併予宣告沒收，如全部或一
    部不能沒收時，以其財產抵償之。至於上開第一級毒品及第二級毒品經送鑑驗耗
    損部分，業已滅失，故就此部分，爰不另為沒收之諭知，附此敘明。
據上論結，應依刑事訴訟法第三百六十九條第一項前段、第三百六十四條、第二百九
十九條第一項前段、第三百條、毒品危害防制條例第四條第一項、第二項、第十八條
第一項、第十九條第一項，刑法第十一條、第二十八條、第五十六條、第五十一條第
五款、第九款、第四十七條、第五十九條，判決如主文。
本案經檢察官林應華到庭執行職務。
中    華    民    國      九十      年      十一      月     二十八   日
                              臺灣高等法院高雄分院刑事第三庭
                                  審判長法官  周賢銳
                                        法官  謝宏宗
                                        法官  莊崑山
右正本證明與原本無異。
如不服本判決，應於判決送達後十日內向本院提出上訴狀，其未述理由者並應於提
出上訴狀後十日內向本院補提理由書（應附繕本)。
                                      書記官  邱麗莉
中    華    民    國      九十      年      十一      月     二十九   日
附錄本判決論罪科刑適用法條
毒品危害防制條例第四條
製造、運輸、販賣第一級毒品者，處死刑或無期徒刑；處無期徒刑者，得
併科新台幣一千萬元以下罰金。
製造、運輸、販賣第二級毒品者，處無期徒刑或七年以上有期徒刑，得併
科新台幣七百萬元以下罰金。
製造、運輸、販賣第三級毒品者，處五年以上有期徒刑，得併科新台幣五
百萬元以下罰金。
製造、運輸、販賣專供製造或施用毒品之器具者，處一年以上七年以下有
期徒刑，得併科新台幣一百萬元以下罰金。
前四項之未遂犯罰之。
                                                                        Ｄ


司法院資訊處製作；財團法人民間司法改革基金會備份。
